臺灣士林地方法院刑事判決　　　　　　　 93年度訴字第713號
公　訴　人　臺灣士林地方法院檢察署檢察官
被　　　告　甲○○
　　　　　　　　　　　8 樓
公設辯護人　乙○○
上列被告因偽造貨幣等案件，經檢察官提起公訴（93年度偵字第
5480號、7096號、8144號），本院判決如下：
    主  文
甲○○共同連續行使偽造私文書，足以生損害於公眾及他人，處
有期徒刑壹年，扣案偽造之「張忠信」駕駛執照及警察人員服務
證各壹張、偽造之「游俊益」國民
附表一所示之舉發違反道路交通管理事件通知單上偽造之「張忠
信」署押枚、民國九十三年五月二十六日臺北市政府警察局士
林分局社子派出所第一次訊問筆錄上偽造之「游俊益」署押肆枚
（含簽名及指印各貳枚）均沒收；又持有第一級毒品，處有期徒
刑柒月，扣案之第一級毒品海洛因壹包（驗餘淨重零點壹零公克
）沒收銷燬之；又意圖供行使之用，而收集偽造之通用紙幣，處
有期徒刑年肆月，扣案之偽造新版新臺幣壹仟元之通用紙幣貳
拾張（編號詳如附表二所示）沒收。應執行有期徒刑肆年陸月，
扣案偽造之「張忠信」駕駛執照及警察人員服務證各壹張、偽造
之「游俊益」國民
發違反道路交通管理事件通知單上偽造之「張忠信」署押枚、
民國九十三年五月二十六日臺北市政府警察局士林分局社子派出
所第一次訊問筆錄上偽造之「游俊益」署押肆枚（含簽名及指印
各貳枚）、偽造新版新臺幣壹仟元之通用紙幣貳拾張（編號詳如
附表二所示）均沒收，扣案之第一級毒品海洛因壹包（驗餘淨重
零點壹零公克）沒收銷燬之。
    事  實
一、甲○○於民國81年間因違反麻醉藥品管理條例案件經本院以
    81 年 度訴字第781 號判決應執行有期徒刑6 年確定，於82
    年7月16日入監服刑，至84年6月7日因縮短刑期假釋出監，
    甲○○又於假釋期間因違反麻醉藥品管理條例案件，再由臺
    灣臺北地方法院以85年度訴字第639號判決應執行有期徒刑6
    年6月，經上訴至臺灣高等法院後因撤回上訴確定，而前之
    假釋亦經撤銷，並於85年10月22日再度入監服刑，至90年4
    月4日再因縮短刑期假釋出監。甲○○於假釋期間竟不知悔
    悟，仍為下列犯行：
(一)因有案通緝為逃避警方查緝，於得知臺北縣三重市○○○○
    道旁之市場內可聯絡偽造證件集團偽造各式證件，竟與該偽
    造證件集團共同基於偽造公印文、行使偽造特種文書、行使
    偽造私文書之概括犯意聯絡，先於92年11月底某日，至前述
    市場某攤販處留下其聯絡電話，請某姓名年籍不詳之人代為
    找尋偽造證件集團，不久即有姓名年籍不詳之男子以該電話
    與甲○○接洽，並在不詳時間、地點由甲○○交付自己照片
    4 張及新台幣（下同）20,000元予該名男子，指定該名男子
    製作駕駛執照，後由該集團之成員，在不詳時間、地點即連
    續偽造「交通部駕駛執照製發之章」之公印文於偽造之「張
    忠信」普通小型車汽車駕駛執照上、偽造某內容模糊不清但
    可代表內政部警政署保安警察大隊第六總隊之公印文於偽造
    之「張忠信」警察人員服務證上，並黏貼由甲○○前所交付
    之照片於偽造之駕駛執照及警察人員服務證上，再在該駕駛
    執照上加蓋偽造之「交通部公路總局製發之章」騎縫鋼印之
    公印文，完成駕駛執照及警察人員服務證等證件之偽造，足
    以生損害於監理機關對於駕駛人駕駛執照管理、警政機關對
    於警察人員服務證管理之正確性及張忠信。數日後某時，再
    由該集團某成員在臺北縣中山高速公路三重交流道附近之加
    油站旁將前述證件交予甲○○。甲○○於取得該偽造之證件
    後即隨身攜帶，嗣因駕駛車牌號碼DH-5618 號自用小客車於
    附表一所示之時、地，因有如附表一所示之違規事由後，於
    員警取締舉發時，竟連續持前開偽造之「張忠信」駕駛執照
    出示並交予取締員警查驗身分而行使。各該員警即依該駕駛
    執照所顯示之張忠信姓名、年籍等資料填寫並製作如附表一
    所示之舉發違反道路交通管理事件通知單之移送聯上，甲○
    ○並於附表一所示之時間，連續在各該通知單之移送聯上偽
    造「張忠信」之簽名並複寫至該通知單之回覆聯及存查聯上
    ，表示「張忠信」已收到此通知單之意思而偽造私文書，進
    而將該通知書交還給取締員警加以行使，足以生損害於交通
    管理事件裁決機關對於交通違規取締與管理之正確性及張忠
    信。迄甲○○於93年3 月2 日晚間8 時30分許，駕駛前述自
    用小客車在中山高速公路南向205 公里500 公尺處，因駕車
    失控衝入外側路肩，於員警到場處理時，於甲○○打開所攜
    帶之皮包之際，為警發現前開偽造之證件，始查獲上情。另
    甲○○復承前偽造公印文、行使偽造特種文書及行使偽造私
    文書之概括犯意，又於93年4 月間某日，再至前述市場之攤
    販處留下其聯絡電話，藉此代為找尋偽造證件集團，不久亦
    有姓名年籍不詳之人與甲○○接洽，並在不詳時間、地點由
    甲○○交付自己照片4 張及20, 000 元予該名男子，並指示
    該名男子製作國民
    成員，在不詳時間及地點，連續偽造「內政部印」及「交通
    部駕駛執照製發之章」等公印文於偽造之「游俊益」國民身
    分證及普通小型車汽車駕駛執照上，並黏貼甲○○之照片於
    此等證件上，再在該國民
    足以代表某政府機關之騎縫鋼印之公印文及在該駕駛執照上
    加蓋偽造之「交通部公路總局製發之章」騎縫鋼印之公印文
    ，完成國民
    關及監理機關對於國民
    性及游俊益。於數日後某時，再由該集團之成員在臺北縣三
    重交流道附近某網路咖啡廳外將前述證件交予甲○○。甲○
    ○於取得該偽造之國民
    於93年5 月26日凌晨1 時許，騎乘車牌號碼ARA-137 號重機
    車行經臺北市○○區○○路653 號前時，見員警正執行路檢
    酒測勤務，因其身上適持有毒品心虛之故，遂棄車逃逸，惟
    隨即被警追捕到案，甲○○仍為免查緝竟持前述偽造之「游
    俊益」國民
    問其游俊益之
    破其持偽造之證件而行使。後因被帶往臺北市政府警察局士
    林分局社子派出所偵辦時，甲○○於93年5 月26日凌晨2 時
    30 分 許接受該派出所第一次詢問時，復承前行使偽造文書
    之犯意，接續於該次偵訊筆錄「權利告知欄」及「夜間訊問
    同意欄」內偽造「游俊益」之署押共4 枚 (簽名及指印各2
    枚)， 並持之交予承辦員警而行使，致使游俊益本人有受刑
    事追訴之危險並誤導犯罪偵查機關之辦案方向損及司法偵查
    正確性，均足以生損害於警政機關對於刑事偵查之正確性及
    游俊益，嗣隨後又為警識破而查獲。
(二)甲○○前於92年間因施用第二級毒品安非他命，經本院以92
    年度毒聲字第666號裁定應送勒戒處所觀察、勒戒確定，嗣
    因未到案執行遭臺灣士林地方法院檢察署發布通緝，甲○○
    明知海洛因亦屬第一級毒品，未經許可，不得持有，另基於
    持有第一級毒品海洛因之犯意，竟於93年5月25日晚間某時
    ，在臺北縣三重市○○路某處，自不詳姓名之人處取得海洛
    因1包及安非他命數包而持有 (其持有安非他命部分因被施
    用安非他命行為吸收，不另論罪，且業經臺灣士林地方法院
    檢察署檢察官以93年度毒偵字第1119號不起訴處分確定)，
    嗣因甲○○於前述93年5月26日為警緝獲後解送臺灣士林地
    方法院檢察署，由該署將甲○○送至臺灣士林看守所附設勒
    戒所執行觀察、勒戒，於93年5月26日23時50分許為該看守
    所管理員方志豪實施新收人犯檢查身體時，在甲○○隨身攜
    帶之皮夾內扣得第一級毒品海洛因1包（淨重0.10公克，起
    訴書誤繕為0.01公克），始知上情。
(三)甲○○另又基於意圖供行使之用，而收集偽造通用紙幣之犯
    意，於九十三年二月中旬某日，在臺北市士林區○○○路某
    網路咖啡廳外，明知真實年籍姓名不詳，綽號「阿齊」之成
　　年男子所兜售之新臺幣仟元紙鈔20張（編號如附表二），均
    屬偽造之通用紙幣，竟為供行使之用，而以4,000 元購得前
    開共20張偽鈔，並隨身攜帶。尚未行使，即於同年3 月2 日
    下午8 時30分許，因駕駛前述自用小客車在中山高速公路發
    生前述車禍時，為到場員警於甲○○打開所攜帶之皮包時，
    一併查獲，而查知上情。
二、案經內政部警政署國道公路警察局第三警察隊報請臺灣彰化
    地方法院檢察署呈請臺灣高等法院檢察署檢察長令轉臺灣士
    林地方法院檢察署檢察官及臺北市政府警察局士林分局報請
    、臺灣士林看守所移送臺灣士林地方法院檢察署檢察官偵查
    起訴。
    理  由
一、前揭事實（一）（二）部分，業經被告甲○○於本院審理時
    供承不諱，核與證人張忠信與游俊益即遭甲○○冒名使用偽
    造證件之人於偵查時所證述之情節相符，而函詢內政部警政
    署保安警察大隊第六總隊詢問該隊有無「張忠信」之任職情
    形，該總隊亦表示並無小隊長「張忠信」任職資料，有該總
    隊93年9 月10日保六警人字第09300007474 號函及該總隊人
    事資料查詢表各1 紙在卷可查，另亦有臺北縣政府警察局北
    縣警交字第C00000000 號及內政部警政署國道公路警察局公
    警局交字第Z00000000 號、Z00000000 號等舉發違反道路交
    通管理事件通知單移送聯影本各1 紙在卷可查，足認被告有
    偽造張忠信簽名並持之行使之事實，且被告於93年5 月26日
    凌晨2 時30分許接受員警第一次詢問時，偽造「游俊益」之
    簽名及指印各2 枚，並持之交予承辦員警而行使等情，亦有
    該偵訊筆錄在卷可憑，復有偽造之「張忠信」駕駛執照及警
    察人員服務證、「游俊益」國民
    可佐，另其持有之白粉一包經送請法務部調查局鑑驗結果認
    有第一級毒品海洛因成分，有該局93年7 月8 日調科壹字第
    040003537 號鑑定通知書1 紙在卷足查，亦有扣案之海洛因
    1 包可證，此外，被告經送至臺灣士林看守所附設勒戒所執
    行觀察勒戒前所採集尿液之檢驗結果，僅有安非他命陽性反
    應，海洛因則為陰性反應，有該所之收容人毒品尿液檢驗報
    告表1 紙附卷可佐，應認被告於當日被捕前並無施用海洛因
    之犯行，均足徵被告前開自白與事實相符，應可採信。
二、另訊據被告甲○○對犯罪事實（三）部分，故不否認於發生
    車禍時被警發覺持有20張偽造之仟元鈔等情，然矢口否認有
    何意圖供行使之用，而收集偽造之通用紙幣之犯行，辯稱：
    伊當日去買安非他命時，該綽號阿齊之男子順便向伊推銷，
    伊因親戚在市場做生意曾收到偽鈔之故，遂買下來準備讓親
    戚辨識何種為偽鈔，伊並沒有為了行使之用而去買云云。惟
    查：
(一)被告甲○○於93年3月2日為警查獲之偽鈔共20張，經送請中
    央印製廠鑑定結果認該扣案之新版新台幣壹仟元券20張均係
    以彩色噴墨方式仿印，鈔券左邊「1000」面額數字部分以壓
    凸方式仿凹版印紋凸起效果；紙鈔非鈔券紙；水印以灰色墨
    在紙張背面仿製；安全線先燙印整條箔膜（含面額數字）再
    以灰色墨覆蓋仿鈔券正面五段裸露部分；左下角面額數字以
    燙印箔膜仿折光變色油墨，部分偽鈔以螢光墨仿紙張螢光纖
    維絲，均係偽鈔之事實，有中央印製廠93年10月20日中印發
    字第0930005000號函附卷可稽，而此20張偽鈔係被告甲○○
    於93年3月2日於中山高速公路南下205公里500公尺處，因車
    禍始為警查獲，有攝於當時之照片1 張及扣案偽造新台幣壹
    仟元紙幣20張在卷可查，是於被告身上所查獲之壹仟元鈔20
    張確係偽造通用紙幣無疑。
(二)雖被告於本院審理時辯稱絕無為供行使之用而收集該偽鈔，
    並以前開情詞至辯，然被告曾於本院行準備程序時對於如何
    取得扣案偽鈔乙節辯稱：伊因駕車至肇事路段時，見路旁有
    一黃色信封袋，遂停車下去拿，見該信封袋內有仟元鈔數張
    ，遂高興一下，回頭卻見自己的車子在動，本想將車輛停下
    來卻無法停住，遂連人帶車跌入高速公路之邊坡中，而於警
    局之所以會講向別人買來的，是因為若說出此情怕丟臉不好
    意思云云，並向本院表示前述說法是想讓法院參考 (見本院
    93 年12月17日準備程序筆錄第4 頁)，被告對於如何取得扣
    案扣案偽鈔等情前後供述不一，是其辯即屬可議。另被告對
    於何時取得偽鈔及取得偽鈔之目的等情，先於93年3 月3日
    警詢時供稱：是在一個多禮拜前購得，該偽鈔我是想拿來試
    是否可用，但因品質太差都未曾使用。（見國道警局卷第5
    至6 頁），並於移送至臺灣彰化地方法院檢察署檢察官偵訊
    時對於收集偽造貨幣部分均表認罪（見彰檢93偵字第19 69
    號卷第13頁），另於93年8 月31日檢察事務官訊問時表示：
    「被查獲前一星期在天母網咖買的，‧‧‧買來是要給我姊
    姊他們做生意的人看看偽鈔的樣子，我不是要拿來使用」（
    見93偵字第7096號卷第20頁）及同署檢察事務官於93年9 月
    14日訊問時表示：「因為我在賣燒臘常收到偽鈔，所以買來
    看看偽鈔到底長什麼樣子」（見93偵字第7096號卷第30頁）
    ，但於93年11月2 日訊問時又表示：「（問：在何時何地買
    偽鈔？）在彰化被抓前一天買的」（見93偵字第5480號卷第
    79頁），而於本院行準備程序時亦稱：「‧‧‧，是93年3
    月2 日傍晚快天黑時去拿的」，後又說：「我只記得假鈔是
    在天母那邊買的，但是日期不確定，之前及本次庭期會說93
    年3 月2 日買的是因為起訴書這樣記載，我才這樣說的」「
    我買假鈔並不是要買來使用，是要給我家裡做生意的人看不
    要收到假鈔」（見本院94年2 月23日準備程序筆錄第2 頁）
    ，而本件於審理時被告對於何時買受偽鈔乙節又前後供述不
    一，並表示之所以會說法不一是因為在93年3 月2 日當日車
    禍受到驚嚇及坐車來開庭暈車所以頭腦不是很清楚（見94
    年3 月10日審判筆錄第3 頁、第12頁）被告前後所述情節不
    一即啟人疑竇。然查，被告雖辯稱於93年3 月2 日晚間發生
    車禍致遭受驚嚇，惟被告於該次車禍後尚能明確承認有偽造
    張忠信證件及冒用張忠信之名被警取締等情，且對於扣案偽
    鈔亦能明確描述來源及張數，與日後偵審之供述大致均同，
    又何僅有何時買受偽鈔乙節會受驚嚇之故而致前後供述不一
    ？況真屬當日傍晚始在臺北天母地區購買扣案之偽鈔，對於
    甫發生之事理應記憶清晰，又何於當日晚間警詢時可說出「
    是在一個多禮拜前購得，該偽鈔我是想拿來試是否可用」等
    語？另被告於93年8 月31日偵訊時尚能明確指出是在被捉前
    一星期買得扣案偽鈔，又何以之後開庭反稱是在查獲當日始
    購得？是被告事後辯稱查獲當日始購入扣案偽鈔，應係臨訟
    卸責之詞，不足採信。
(三)另被告所稱購入偽鈔係為了供辨識所用且於本院審理時經蒞
    庭檢察官詢問後亦表示有大哥及姊夫分別於竹北及三重之市
    場做生意（見本院94年3 月10日審判筆錄第3 頁），然被告
    遭警查獲之偽鈔共計有20張之多，若僅供家人辨識所用何以
    需要如此多之偽鈔？況被告亦自承係以三、四千元之代價買
    入此20張偽鈔，若僅供辨識之用，又何以真鈔並以市售偽鈔
    之兌換比率換得此20張扣案偽鈔？另被告自始均自承扣案之
    偽鈔從未使用，則若僅供家人辨識，又何以自93年2 月中旬
    某日取得扣案偽鈔至被查獲之93年3 月2 日間均未交與其家
    人？是被告所辯稱顯是事後辯解之詞，仍不可採。
(四)至公設辯護人以被告未有偽造貨幣之前案並有正當工作，且
    被告因恐若未答應買受偽鈔，將無法再自該人處再取得安非
    他命等情，而認被告主觀上並無供行使用之意圖。然未有偽
    造貨幣前案並無從推知被告無此犯意，另被告於本件被查獲
    （93年3 月2 日）後，尚於93年5 月26日再因持有第一級及
    第二級毒品之故遂有如事實欄（二）（三）之犯行，並有扣
    得第一級毒品海洛因及第二級毒品安非他命，被告仍有取得
    毒品之管道，是辯護人所指因若未買受偽鈔將無法再取得毒
    品，而論被告無供行使使用之犯意，應屬誤會。縱上，被告
    意圖供行使之用，而收集偽造通用紙幣之犯行堪予認定，應
    依法論科。
三、按國民
    服務相類證書之一種，為刑法第212 條之特種文書。次按刑
    法上所謂公印或公印文，係專指表示公署或公務員資格之印
    信而言，即俗稱大印與小官章及其印文，最高法院69年度台
    上字第693 號著有判例可資參照，是國民
    部印」及其騎縫處之鋼印、駕駛執照上「交通部駕駛執照製
    發之章」及於騎縫處之「交通部公路總局製發之章」鋼印及
    警察人員服務證上代表警政機關之印文均屬可表示為公署之
    印文，自屬同法第218 條第1 項之公印文。又按偽造特種文
    書，並偽造其上所蓋用之印文，應分別成立刑法第212 條及
    第217 條第1 項或第218 條第1 項之罪，並依同法第55條從
    一重處斷，亦有司法院34年11月22日院解字第3020號解釋及
    司法院大法官會議解釋第82號解釋意旨可資參照。本件被告
    甲○○偽造「張忠信」之駕駛執照及警察人員服務證，並持
    偽造之駕駛執照而行使，又偽造「游俊益」之國民
    駕駛執照，並持偽造之國民
    戶政機關、監理機關及警政機關對於國民
    及警察人員服務證管理、核發之正確性及張忠信、游俊益本
    人。再按刑法第217條所稱之偽造署押，係指行為人冒用本
    人名義在文件上簽名或為民法第3條第3項所稱指印之類似簽
    名之行為，查被告冒用「張忠信」之名義，在附表一所示之
    通知書上偽造「張忠信」之簽名署押3枚及冒用「游俊益」
    在偵訊筆錄上「權利告知欄」及「夜間訊問同意欄」內偽造
    「游俊益」之署押共4枚 (簽名及指印各2枚)，單從形式上
    觀察已足知悉其係表示由「張忠信」出具收受附表一所示之
    通知書或「游俊益」已知悉「權利告知」及「夜間訊問同意
    」內容之證明，核與一般收據性質相同，應已具備私文書之
    性質，而非單純偽造署押，自應該當於偽造私文書之構成要
    件，其復持以行使而交由員警處理，顯然對於上開文書之內
    容有所主張，並足以生損害於交通監理機關對道路交通管理
    事件之正確性及警政機關對於犯罪偵查之正確性及張忠信與
    游俊益本人。核被告甲○○就事實欄（一）所為，係犯刑法
    第218條第1項之偽造公印文罪、第216條、第212條之行使偽
    造特種文書罪、第216 條、第210 條之行使偽造私文書罪。
    被告於偽造「張忠信」及「游俊益」之駕駛執照及國民身份
    證等特種文書後，復加以行使，其偽造特種文書之低度行為
    應為行使之高度行為所吸收，不另論罪。另被告於附表一所
    示之各通知書上偽造「張忠信」之簽名署押共3 枚及在93年
    5 月26日偵訊筆錄「權利告知欄」及「夜間訊問同意欄」上
    偽造「游俊益」之署押共4 枚（簽名及指印各2 枚）之行為
    ，係偽造私文書之階段行為，其偽造私文書後復持以行使，
    其偽造私文書之低度行為應為行使之高度行為所吸收，均不
    另論罪。次查被告接續於93年5 月26日偵訊筆錄「權利告知
    欄」及「夜間訊問同意欄」上偽造「游俊益」署押共4 枚（
    簽名及指印各2 枚）之行為，係基於單一犯意所為多次接續
    行為，侵害單一法益，應為接續犯而屬單純一罪。又被告與
    偽造證件集團之成員間，就前開偽造公印文、行使偽造特種
    文書及行使偽造私文書之犯行，有犯意聯絡及行為分擔，為
    共同正犯。被告前後多次偽造公印文、行使偽造特種文書及
    行使偽造私文書犯行，各時間緊接，各方法相同，各觸犯構
    成要件相同之罪名，顯均係各基於概括之犯意而為之，為連
    續犯，皆應依刑法第56條之規定以一罪論，並各依法加重其
    刑。又被告所犯上開偽造公印文、行使偽造特種文書、行使
    偽造私文書間，有手段目的之牽連關係，為牽連犯，依刑法
    第55 條 後段之規定，應從情節較重之連續行使偽造私文書
    罪處斷。另被告就事實欄（二）所為，係犯毒品危害防制條
    例第11 條 第1 項之持有第一級毒品罪。就事實欄（三）所
    為，係犯刑法第196 條第1 項後段之意圖供行使之用而收集
    偽造之通用紙幣罪。被告所犯行使偽造私文書、持有第一級
    毒品及意圖供行使之用而收集偽造之通用紙幣等犯行間，犯
    意各別、罪名不同，應予分論併罰。爰審酌被告素行不端，
    為免查緝，竟與不法集團勾結偽造證件多張，並進而持之行
    使，又多次偽造他人簽名署押，均致影響公務機關對證件管
    理之正確性及交通監理機關及警政機關對於交通違規事件及
    刑事案件管理之正確性，亦影響被冒用人員之權益甚鉅；同
    時亦持有第一級毒品及為供行使之用而收集偽造之仟元紙幣
    達20張，嚴重影響社會及金融交易秩序之權益，惟於犯後尚
    能坦承部分犯行等一切情狀，量處如主文所示之刑，並定其
    應執行刑。扣案之偽造「張忠信」駕駛執照及警察人員服務
    證各1 張及偽造之「游俊益」國民
    ，為因犯罪所得及供犯罪所用之物，且為被告所有業經被告
    供承在卷，應分別依刑法第38條第1 項第2 款沒收。至前揭
    偽造之國民
    駛執照上「交通部駕駛執照製發之章」及於騎縫處之「交通
    部公路總局製發之章」鋼印及警察人員服務證上代表警政機
    關之等公印文，已因國民
    證之沒收而包含在內，即毋庸另依刑法第219 條規定重複諭
    知沒收，茲以敘明。另被告於附表一所示之通知書上偽造「
    張忠信」之簽名署押3 枚及冒用「游俊益」在偵訊筆錄上「
    權利告知欄」及「夜間訊問同意欄」內偽造「游俊益」之署
    押共4 枚 (簽名及指印各2 枚)， 屬刑法第219 條所稱之署
    押，不問屬於犯人與否，併予宣告沒收。另自被告處所查扣
    之海洛因1 包，屬毒品危害防制條例之第一級毒品，不問屬
    於犯人與否，應依該條例第18條第1 項前段之規定沒收銷燬
    之。至扣案之新版新臺幣仟元鈔20張，屬偽造之通用紙幣，
    應依刑法第200 條之規定，不問屬於犯人與否，均沒收之。
據上論斷，應依刑事訴訟法第299 條第1 項前段，刑法第11條前
段、第28條、第56條、第216 條、第210 條、第212 條、第218
條第1 項、第196 條第1 項後段、第55條、第51條第5 款、第38
條第1 項第2 款、第3 款、第219 條、第200 條，毒品危害防制
條例第11條第1 項、第18條第1 項前段，判決如主文。
本案經檢察官王碧霞到庭執行職務
中　　華　　民　　國　　94　　年　　3 　　月　　25　　日
                  刑事第二庭審判長法  官  林清吉
                                  法  官  趙文卿
                                  法  官  莊明達
以上正本證明與原本無異。
如不服本判決，應於判決送達後10日內，向本院提出上訴狀。
                                  書記官  陳玉瓊
中　　華　　民　　國　　94　　年　　3 　　月　　28　　日
附錄本件論罪科刑法條：
中華民國刑法第216條
行使第 210 條至第 215 條之文書者，依偽造、變造文書或登載
不實事項或使登載不實事項之規定處斷。
中華民國刑法第210條
偽造、變造私文書，足以生損害於公眾或他人者，處 5 年以下有
期徒刑。
中華民國刑法第212條
偽造、變造護照、旅券、免許證、特許證及關於品行、能力服務
或其他相類之證書、介紹書，足以生損害於公眾或他人者，處1
年以下有期徒刑、拘役或3百元以下罰金。
中華民國刑法第218條
偽造公印或公印文者，處 5 年以下有期徒刑。
盜用公印或公印文足以生損害於公眾或他人者，亦同。
中華民國刑法第196條
行使偽造、變造之通用貨幣、紙幣、銀行券，或意圖供行使之用
而收集或交付於人者，處3年以上10年以下有期徒刑，得併科5千
元以下罰金。
收受後方知為偽造、變造之通用貨幣、紙幣、銀行券而仍行使，
或意圖供行使之用而交付於人者，處 5 百元以下罰金。
第 1 項之未遂犯罰之。
毒品危害防制條例第11條
持有第一級毒品者，處 3 年以下有期徒刑、拘役或新臺幣 5 萬
元以下罰金。
持有第二級毒品者，處 2 年以下有期徒刑、拘役或新臺幣 3 萬
元以下罰金。
持有專供製造或施用第一、二級毒品之器具者，處 1 年以下有期
徒刑、拘役或新臺幣 1 萬元以下罰金。
持有毒品達一定數量者，加重其刑至二分之一，其標準由行政院
定之。
中　　華　　民　　國　　94　　年　　3 　　月　　25　　日
附表一
┌──┬─────┬─────┬─────┬────────┐
│編號│違規時間  │違規地點  │違規事由  │冒名簽收之文件  │
├──┼─────┼─────┼─────┼────────┤
│一  │92年12月27│台北縣三重│禁止左轉處│台北縣政府警察局│
│    │日晚上8 時│市○○路、│違規迴車  │北縣警交字第    │
│    │9 分      │忠孝路口  │          │C00000000 號舉發│
│    │          │          │          │違反道路交通管理│
│    │          │          │          │事件通知書      │
├──┼─────┼─────┼─────┼────────┤
│二  │93年1 月2 │國道一號南│超速行駛  │內政部警政署國道│
│    │日凌晨4 時│向28點3 公│          │公路警察局第    │
│    │28分      │里處      │          │Z00000000 號舉發│
│    │          │          │          │違反道路交通管理│
│    │          │          │          │事件通知書      │
├──┼─────┼─────┼─────┼────────┤
│三  │93年1 月26│國道一號南│行使右側路│內政部警政署國道│
│    │日下午2 時│88公里處  │肩        │公路警察局第    │
│    │22分      │          │          │Z00000000 號舉發│
│    │          │          │          │違反道路交通管理│
│    │          │          │          │事件通知書      │
└──┴─────┴─────┴─────┴────────┘
附表二
偽造新版新臺幣壹仟元通用紙幣20張編號：
  LX695716EU 3張、LX757119EU 2張、LX596769EU 2張、LX7556
  56EU、LX757615EU、LX755676EU、LX657697EU、LX657611EU、
  LX755651EU、LX757169EU、LX657699EU、LX579659EU、EM7676
  15EU、EM657619EU、LX767651EU及EM759769EU各1 張
